# 请教陈版关于应收款项融资的问题

提问人：wx_5bc6d4c134fe 时间：2022-10-03 14:37:22
根据新 22 号准则，应收账款在满足一定条件下应分类为FVOCI，列报与应收款项融资。如果这类应收款项数量较大的话，期末聘请评估机构对公允价值逐项评估可能成本较大而不太可行。因此，是否可以以公司既定的会计政策计算对应的预期信用损失作为期末公允价值的最佳估计呢？谢谢陈版

回答人：chenyiwei
“应收款项融资”是依据CAS 22第十八条分类为“以公允价值计量且其变动计入其他综合收益的金融资产”中的流动资产部分，即该类金融资产中预计在一年内到期或收回的部分。由于期限较短，市场利率变动对其公允价值的影响不明显，最主要的因素还是债务人信用风险的影响。因此其公允价值与摊余成本基本接近。
另外，根据《监管规则适用指引——会计类第 2 号》之“2-10 金融资产管理业务模式中”出售”的判断标准”：“如果一项金融资产对外”出售”但并未终止确认，意味着企业仍将通过收取该金融资产存续期内合同现金流量的方式实现经济利益，该种业务模式不满足”通过持有并出售金融资产产生整体回报”的情形。因此，金融资产管理业务模式中”出售”，应当是满足会计终止确认条件下的金融资产出售行为。”。根据该条规定，事实上只有信用良好的大型商业银行（如“6+9”银行）承兑的银行承兑汇票才能被归入该类别，因此实务中对该类金融资产计提坏账的情况都很少见。